【裁判字號】    98,上易,260
【裁判日期】    980223
【裁判案由】    竊盜
【裁判全文】
臺灣高等法院刑事判決                 98年度上易字第260號
上  訴  人  臺灣士林地方法院檢察署檢察官
被      告  丁○○
上列上訴人因被告竊盜案件，不服臺灣士林地方法院97年度易緝
字第85號，中華民國97年11月13日第一審判決（起訴案號：臺灣
士林地方法院檢察署96年度偵字第6493號），提起上訴，本院判
決如下：
    主  文
上訴駁回。
    理  由
一、依刑事訴訟法第350條、第361條、第362條、第367條規定，
    不服地方法院之第一審判決而上訴者，須提出上訴書狀，並
    應敘明具體理由，為上訴必備之程式；其所提出之書狀未敘
    述上訴理由，或僅曾以言詞陳述上訴理由者，均應於上訴期
    間屆滿後20日內補提理由書於第一審法院。第一審法院經形
    式審查，認逾期未補提上訴理由者，應定期間先命補正，逾
    期未補正者，為上訴不合法律上之程式，應以裁定駁回。倘
    已提出上訴理由，但所提非屬具體理由者，則由第二審法院
    以上訴不合法律上之程式，判決駁回。而所謂具體理由，必
    係依據卷內既有訴訟資料或提出新事證，指摘或表明第一審
    判決有何採證認事、用法或量刑等足以影響判決本旨之不當
    或違法，而構成應予撤銷之具體事由，始克當之（例如：依
    憑證據法則具體指出所採證據何以不具證據能力，或依憑卷
    證資料，明確指出所為證據證明力之判斷如何違背經驗、論
    理法則）；倘僅泛言原審判決認定事實錯誤、違背法令、量
    刑失之過重過輕微，而未依上揭意旨指出具體事由，或形式
    上雖已指出具體事由，然該事由縱使屬實，亦不足以認為原
    審判決有何不當或違法者（例如：對不具有調查必要性之證
    據，法院未依聲請調查亦未說明理由，或援用證據不當，但
    除去該證據仍應為同一事實之認定），皆難謂係具體理由，
    俾與第二審上訴制度旨在請求第二審法院撤銷、變更第一審
    不當或違法之判決，以實現個案救濟之立法目的相契合，並
    節制濫行上訴（最高法院97年度台上字第 892號決參照）。
    又觀諸刑事訴訟法第 361條修正之立法說明三，謂「原審法
    院對上訴書狀有無記載理由，應為形式上之審查，認有欠缺
    ，且未據上訴人自行補正者，應定期間先命補正，爰於第三
    項後段明定。至上訴理由是否具體，係第二審法院審查範圍
    ，不在命補正之列」，故修正後該規定所指應由第一審法院
    先命補正之「上訴書狀未敘述理由」，係指上訴書狀僅聲明
    對原審判決不服，就不服理由未為任何敘述，自形式上觀察
    ，可認係未提出上訴理由之情形而言，若上訴書狀對不服之
    理由已有所敘述，僅敘述不具體者，究有別於「未敘述理由
    」，自不生應依該規定命補正之問題。同此旨趣，刑事訴訟
    法第 367條增列為不合法情形之「上訴書狀未敘述理由」者
    ，亦應採相同解釋。又上訴書狀已敘述上訴理由，但所述不
    「具體」者，雖非「上訴書狀未敘述理由」一語涵攝之範圍
    ，然既不符合「上訴書狀應敘述『具體』理由」之規定，仍
    屬上訴「不合法律上之程式」，且依上開立法說明，此類不
    合法，不在得補正之列，法院自毋庸命補正；而由第二審法
    院逕認上訴不合法，以判決駁回（最高法院97年度台上字第
    892號、3599號、第3889號判決參照）。
二、公訴人上訴意旨略以：本件原審法院判決被告丁○○攜帶兇
    器，於夜間侵入住宅竊盜，累犯，應處有期徒刑 2年，固非
    無見。惟原審判決事實及理由貳、實體認定部分：六、據上
    論斷欄引用法條部分，引用刑法第321條第1項第2款「毀越
    門扇、牆垣或其他安全設備而犯之者」，顯與認定事實有所
    矛盾，其判決適用法律有誤，至為明顯。原審判決之適用法
    律既係違背法令，自難認原審判決允當，請將原審判決撤銷
    ，更為適當合法之判決云云。
三、經查，本件原審判決依上訴人即被告丁○○於警詢、偵訊及
    原審法院訊問時之自白、證人即共犯高玉樹於警詢、偵訊及
    原審法院訊問時所為之供述、證人丙○○、乙○○於警詢時
    所為之證述、證人甲○○於警詢、偵訊時所為之證述、扣案
    之工具腰包 1包（內裝綠色剪刀、紅色老虎鉗、活動扳手、
    美工刀各1支、六角扳手組及起子組各1組）、作案工具照片
    、行竊過程之監視錄影帶翻拍照片、贓物照片及贓物認領保
    管單等為據，認定被告確有 3次夜間攜帶兇器，侵入住宅竊
    盜之犯行，及敘明被告有累犯加重之事由，並審酌被告正值
    青壯，不思以正途謀取財貨，竟圖不勞而獲，攜帶兇器、侵
    入住宅竊取電線、電纜或伴唱機等物，以圖變換現金花用、
    行為所生之損害，併其品行、智識程度、生活狀況及犯罪後
    於坦承犯行非無悔意，且態度良好等一切情狀，就其各次所
    犯，均量處有期徒刑1年4月，並各減為有期徒刑 8月，應執
    行有期徒刑 2年等情，均已詳敘其所憑證據、認定理由及量
    刑依據。從形式上觀察，原審判決並無認定事實錯誤、量刑
    瑕疵或違背法令之情形。檢察官不服原審判決，於97年12月
    10 日提起上訴，上訴意旨僅泛稱：原審判決引用刑法第321
    條第1項第2款，與認定事實有所矛盾，自難認原審判決允當
    ，請予撤銷云云，惟查，原審判決據上論斷欄法條誤引或贅
    引刑法第321條第1項第 2款部分，除原審法院得裁定更正外
    ，並不影響原審判決之本旨，檢察官執前詞提起上訴，並未
    依據卷內既有訴訟資料或提出新事證，指摘或表明第一審判
    決有何採證認事、用法或量刑等足以影響判決本旨之不當或
    違法，而構成應予撤銷之具體事由，揆諸上開說明，自非屬
    得上訴第二審之具體事由，因認本件上訴不合上訴之法律程
    式，應予駁回，並不經言詞辯論為之。
據上論斷，應依刑事訴訟法第367條前段、第372條，判決如主文
。
中    華    民    國    98    年    2     月    23    日
                  刑事第二庭審判長法  官  洪光燦
                                  法  官  林恆吉
                                  法  官  宋明蒼
以上正本證明與原本無異。
不得上訴。
                                  書記官  駱麗君
中    華    民    國    98    年    2     月    23    日


司法院資訊處製作；財團法人民間司法改革基金會備份。
